【裁判字號】    98,交聲,1052
【裁判日期】    980630
【裁判案由】    交管條例聲異
【裁判全文】
臺灣板橋地方法院交通事件裁定        98年度交聲字第1052號
原處分機關  交通部公路總局臺北區監理所板橋監理站
異  議  人
即受處分人  甲○○
上列異議人即受處分人因違反道路交通管理處罰條例案件，對於
交通部公路總局臺北區監理所板橋監理站民國98年4 月23日所為
之處分（板監裁字裁41-AH0000000號），聲明異議，本院裁定如
下：
    主  文
異議駁回。
    理  由
一、按「汽車駕駛人，行車速度，超過規定之最高時速，或低於
    規定之最低時速，除有第四十三條第一項第二款情形外，處
    新臺幣一千二百元以上二千四百元以下罰鍰」，道路交通管
    理處罰條例第40條定有明文，且依同條例第63條第1 項第1
    款，應記違規點數1 點。又所謂「汽車」，係指在道路上不
    依軌道或電力架線而以原動機行駛之車輛（包括機器腳踏車
    ），同條例第92條第1 項所授權訂立之道路交通安全規則第
    2 條第1 項第1 款亦有明文規定。故騎乘機車若有上開之違
    規行為，亦有前揭處罰規定之適用。
二、原處分機關認異議人即受處分人甲○○所有之車牌號碼P9T-
    026 號重型機車，於民國98年1 月18日上午7 時48分許，行
    經台北市○○路、長興街口時，規定之行車速限為時速50公
    里，惟經測定之時速則為67公里，超速17公里，涉有道路交
    通管理處罰條例第40條之違規，嗣經警逕行製單舉發後，爰
    依上開法律規定，於98年4 月23日以板監裁字裁41-AH00000
    00號裁處異議人新台幣（下同）1,200 元，並依同條例第63
    條第1 項第1 款規定，記違規點數1 點在案，此有臺北縣政
    府警察局舉發違反道路交通管理事件通知單、原處分機關違
    反道路交通管理事件裁決書影本各1 份附卷可按。
三、聲明異議意旨略以：異議人接獲臺北市政府警察局南港分局
    之書函，對本人違規事實中所附之雷達波比對圖的準確性質
    質疑，對所附兩合企業股份有限公司的上下圖仔細比對下，
    並非相吻，讓人懷疑是不是看要怎麼罰就怎麼罰，更何況雷
    達測速器是否有檢驗合格並定期檢驗，亦讓人存疑。爰聲明
    異議，請求撤銷上開裁決云云。
四、經查，依卷附之雷達波束比照表與採證照片兩相比對結果可
    知，異議人所有之車號P9T-026 號重型機車確實在該比照表
    之斜線區內，此有卷附異議人違規測速照片及兩合企業股份
    有限公司出具之雷達波束比照資料可按；而車身出現於雷達
    波發射範圍內者（即出現在該比照表斜線區者），即為超速
    違規車輛，此經臺北市政府警察局交通警察大隊以98年5 月
    21日北市警交大執字第09831702900 號函明在卷，則雷達測
    速儀所偵測到之車輛時速67公里，應為異議人前揭機車行車
    速度無訛。至異議人雖辯稱卷附臺北市政府警察局南港分局
    所提供之兩合企業股份有限公司「雷達波束比照表」與違規
    照片比照圖上下二圖不同云云，乃係導因於固定式測速照相
    設備之拍攝位置不同所致。蓋本案用以拍攝採證之固定桿設
    置於中央分隔島，爰使用雷達波束「斜邊」在左之比照表；
    而南港分局所提供之比照表則為固定桿設置於道路右側時方
    可使用，其二圖自有所不同，此亦有臺北市政府警察局交通
    警察大隊98年6 月17日北市警交大執字第09832012900 號函
    在卷可憑。是以異議人執此為辯，即有所誤會。再者，本件
    舉發地點所使用之雷達測速儀器（器號：主機為RK-06091，
    天線為Nr.127），業經經濟部標準檢驗局檢定合格在案，其
    合格有效期限自97年7 月15日至98年7 月31日，此除經臺北
    市政府警察局交通警察大隊以98年5 月21日北市警交大執字
    第09831702900 號函明在卷外，亦有經濟部標準檢驗局97年
    7 月16日雷達測速儀檢定合格證書1 紙在卷可稽，自堪認定
    該雷達測速儀運作各項功能正常。此外復無其他證據顯示該
    測速儀有何損壞、故障或不準確之情形，其準確度當應值得
    信賴，異議人質疑其之準確度，亦有誤會。故異議人所有之
    前揭車輛確有前開超速行駛之事實，應堪認屬為真。
五、綜上所述，異議人所有之前揭重型機車，於前揭時、地，以
    時速67公里速度超速行駛之事實既可認定，則原處分機關據
    以援引前揭規定，並參酌違反道路交通管理事件統一裁罰基
    準表之規定，裁處異議人罰鍰1,200 元，並記違規點數1 點
    ，自屬有據。異議人仍執詞聲明異議，洵無理由，本院當應
    裁定駁回。
六、結論：依道路交通管理處罰條例第87條第2 項、道路交通案
    件處理辦法第19條，裁定如主文。
中    華    民    國    98    年    6     月    30    日
                  交通法庭      法  官  陳信旗
以上正本證明與原本無異。
如不服本裁定，應於送達後5 日內向本院提出抗告狀。
                                書記官  陳昭綾
中    華    民    國    98    年    6     月    30    日


司法院資訊處製作；財團法人民間司法改革基金會備份。
